【裁判字號】    97,簡上,340
【裁判日期】    971023
【裁判案由】    竊盜
【裁判全文】
臺灣臺南地方法院刑事判決             97年度簡上字第340號
上  訴  人
即  被  告  甲○○
上列上訴人即被告因竊盜案件，不服本院97年度簡字第1888號中
華民國97年6月30日第一審簡易判決（聲請簡易判決處刑案號：
97年度偵字第7367號），提起上訴，被告於本院準備程式進行中
，先就被訴事實為有罪之陳述，經本院管轄之第二審合議庭裁定
進行簡式審判程式，判決如下：
    主  文
原判決撤銷。
甲○○竊盜，累犯，處拘役貳拾日，如易科罰金，以新臺幣壹仟
元折算壹日；又竊盜，累犯，處拘役貳拾日，如易科罰金，以新
臺幣壹仟元折算壹日；又竊盜，累犯，處拘役貳拾日，如易科罰
金，以新臺幣壹仟元折算壹日。應執行拘役伍拾日，如易科罰金
，以新臺幣壹仟元折算壹日。
    事  實
一、甲○○曾於民國九十四年間，因竊盜案件，經本院以九十四
    年度簡字第一八二○號判處有期徒刑三月確定，於九十四年
    十二月二十九日易科罰金執行完畢，竟仍不知悔改，復意圖
    為自己不法所有，先後於九十七年一月二十四日十六時許、
    同年二月二十五日十六時許及同年四月十日十六時許，在臺
    南市○○區○○路三十二號臺灣屈臣氏個人用品商店股份有
    限公司（下簡稱屈臣氏商店）內，分別竊取店內展示架上之
    瑪宣妮髮梢修護菁華（價值新臺幣【下同】二百六十元）、
    莉婕輕盈律動髮臘（價值二百十九元）及瑪宣妮極緻亮澤洗
    髮精（價值二百九十元）各一瓶，得手後將商品置於包包內
    離開現場。嗣甲○○因良心不安，乃於九十七年四月十九日
    ，主動前往上開屈臣氏商店，向店長乙○○供出上情，經乙
    ○○報警而查獲。
二、案經臺南市警察局第二分局報請臺灣臺南地方法院檢察署檢
    察官偵查後聲請以簡易判決處刑。
    理  由
一、前揭犯罪事實，業據被告甲○○於警詢、偵查、本院準備程
    序及審理中均坦承不諱，核與證人即屈臣氏商店之店長乙○
    ○之指述情節相符，此外，並有前開屈臣氏商店之監視器翻
    拍照片三張在卷可資佐證，足認被告前揭出於任意性之自白
    與事實相符，自堪採信。本件事證明確，被告犯行足以認定
    。
二、核被告所為，均係犯刑法第三百二十條第一項之竊盜罪。被
    告有如前揭前案科刑及執行紀錄，有臺灣高等法院被告前案
    紀錄表一份在卷可按，其於受徒刑之執行完畢後，五年以內
    故意再犯本件有期徒刑以上之罪，應依刑法第四十七條第一
    項之規定論以累犯，並加重其刑。被告所犯上開三罪，犯意
    各別，行為互殊，應予分論併罰。
三、原審對被告予以論罪科刑，固非無見，惟被告事後已與被害
    人屈臣氏商店達成和解，並賠償被害人一萬元，被害人亦原
    諒被告而不再追究，原審未及審酌，尚有未洽。故被告上訴
    意旨以此為由提起上訴，即非無理由，自應由本院撤銷改判
    。爰審酌被告前於九十四年間已有竊盜犯行，仍為個人所需
    而犯本案，然其於犯罪後主動向店家請求原諒，並努力與被
    害人達成和解，賠償被害人之損害，被害人亦表示願原諒被
    告，有和解書一紙在卷足憑（見原審卷第十五頁），並審酌
    被告所竊取之商品價值、現仍在學、且犯後坦承犯行，態度
    良好等一切情狀，分別量處如主文所示之刑、諭知易科罰金
    之折算標準，並定其應執行之刑，以資警惕。
據上論斷，應依刑事訴訟法第四百五十五條之一第一項、第三項
、第三百六十九條第一項前段、第三百六十四條、第二百七十三
條之一第一項、第二百九十九條第一項前段，刑法第三百二十條
第一項、第四十七條第一項、第四十一條第一項前段、第五十一
條第六款，刑法施行法第一條之一，判決如主文。
本案經檢察官丙○○到庭執行職務。
中    華    民    國    97    年    10    月    23    日
                  刑事第十一庭  審判長法  官  林臻嫺
                                      法  官  蘇碧珠
                                      法  官  孫淑玉
以上正本證明與原本無異。
本判決不得上訴。
                                      書記官  陳麗雅
中    華    民    國    97    年    10    月    23    日
附錄本案論罪科刑法條：
中華民國刑法第320條
（普通竊盜罪、竊佔罪）
意圖為自己或第三人不法之所有，而竊取他人之動產者，為竊盜
罪，處 5 年以下有期徒刑、拘役或 5 百元以下罰金。
意圖為自己或第三人不法之利益，而竊佔他人之不動產者，依前
項之規定處斷。
前二項之未遂犯罰之。


司法院資訊處製作；財團法人民間司法改革基金會備份。
